臺灣新北地方法院刑事判決
                                  111年度審交易字第873號
公  訴  人  臺灣新北地方檢察署檢察官
被      告  葉錝翰


上列被告因過失傷害案件，經檢察官提起公訴（111年度偵字第1
9408號），被告就被訴事實為有罪陳述，本院改行簡式審判程序
審理，判決如下：
    主  文
葉錝翰犯過失傷害罪，處拘役伍拾日，如易科罰金，以新臺幣壹
仟元折算壹日。
    事實及理由
一、本件犯罪事實及證據，除犯罪事實欄一第6、7行「即貿然迴
    轉，適同向後方之林信良騎乘車牌號碼000-000號普通重型
    機車行駛至此，因閃避不及，2車遂發生碰撞」，更正補充
    為「雖有顯示左側方向燈，然未注意左後方來車動態，貿然
    自其行向之內外車道中線處向左急切駛入內線車道後，旋即
    跨越分向限制線（即雙黃線）欲迴轉，適同向左後方內線車
    道之林信良騎乘車牌號碼000-000號普通重型機車行駛至此
    ，見狀閃避不及，其車身傾斜人車倒地滑行後，與葉錝翰駕
    駛車輛之左側車身發生碰撞」、最末行補述「葉錝翰肇事後
    ，於有偵查犯罪權限之機關、公務員或員警發覺前，向據報
    前來處理之警員坦承其為肇事者，並進而接受裁判」；證據
    部分補充「被告於本院準備程序及審理時之自白」、「道路
    交通事故肇事人自首情形記錄表1份」外，餘均引用如附件
    檢察官起訴書之記載。
二、論罪科刑：
　㈠核被告所為，係犯刑法第284條前段之過失傷害罪。
　㈡被告於案發後停留現場，於有偵查權限之機關及公務員發覺
    其犯罪前，向前往現場處理之員警表明其為肇事人自首並願
    接受裁判乙節，有道路交通事故肇事人自首情形記錄表1份
    附卷足憑，足認被告合於自首要件，應依刑法第62條前段之
    規定減輕其刑。
　㈢審酌被告駕駛車輛參與道路交通，本應小心謹慎以維護自身
    及他人之生命身體安全，且駕駛營業用車輛行駛於車流非低
    之市區道路，竟未注意後方行車動態，貿然向左急切駛入內
    線車道後，再跨越分向限制線欲迴轉，駕駛態度甚有不該，
    惟念其犯後已坦承犯行，非無悔意，兼衡其素行、自陳高中
    畢業之智識程度、從事載客服務為業，月收入約新臺幣2萬
    元，尚有父親、2名子女需扶養之家庭生活狀況，暨被告之
    過失情節及告訴人所受傷勢情形，再參酌被告與告訴人間就
    損害賠償金額相距甚為懸殊，雙方無法達成共識，致迄今未
    能和解或取得告訴人原諒等一切情狀，量處如主文所示之刑
    ，以資懲儆，並諭知易科罰金之折算標準。
據上論斷，應依刑事訴訟法第273條之1第1項、第299條第1項前
段、第310條之2、第454條第2項，刑法第284條前段、第62條前
段、第41條第1項前段，刑法施行法第1條之1第1項，判決如主文
。
本案經檢察官黃育仁偵查起訴，由檢察官盧祐涵到庭執行職務。
中　　華　　民　　國　　111 　年　　8 　　月　　31    日
                  刑事第二十五庭  法  官  王綽光
上列正本證明與原本無異。
如不服本判決，應於判決送達後20日內敘明上訴理由，向本院提
出上訴狀 (應附繕本) ，上訴於臺灣高等法院。其未敘述上訴理
由者，應於上訴期間屆滿後20日內向本院補提理由書「切勿逕送
上級法院」。
                                  書記官  張家瑋
中　　華　　民　　國　　111 　年　　9 　　月　　7 　　日
 附錄本案論罪科刑法條：
中華民國刑法第284條
因過失傷害人者，處1年以下有期徒刑、拘役或10萬元以下罰金
；致重傷者，處3年以下有期徒刑、拘役或30萬元以下罰金。
────────────────────────────
◎附件：　　
臺灣新北地方檢察署檢察官起訴書
                                    111年度偵字第19408號
　　被　　　告　葉錝翰　男　54歲（民國00年0月0日生）
　　　　　　　　　　　　住新北巿板橋區自強新村18號4樓
　　　　　　　　　　　　國民身分證統一編號：Z000000000號
上列被告因過失傷害案件，業經偵查終結，認應提起公訴，茲將
犯罪事實及證據並所犯法條分敘如下：　
　　　　犯罪事實
一、葉錝翰於民國110年8月26日19時45分許，駕駛車牌號碼000-
    0000號營業用小客車，沿新北市板橋區中山路1段往四川路1
    段路方向行駛，行經新北市板橋區中山路1段46號前時，欲
    向左迴轉至對向車道，本應注意在劃有分向限制線之路段，
    不得迴車，而依當時情形並無不能注意之情事，竟疏未注意
    ，即貿然迴轉，適同向後方之林信良騎乘車牌號碼000-000
    號普通重型機車行駛至此，因閃避不及，2車遂發生碰撞，
    致林信良人車倒地，因而受有頭部創傷併輕度創傷性蜘蛛網
    膜下出血、右側眼皮2公分淺層撕裂傷、鼻部鈍傷併流鼻血
    、上唇擦傷、右膝擦挫傷併皮下血腫、右大腿挫傷、左前臂
    、右手、雙膝及右足擦傷、右膝十字韌帶及外側副韌帶部分
    損傷等傷害。
二、案經林信良告訴偵辦。
　　　　證據並所犯法條
編號 證　據　名  稱 待　證　事　實 1 被告葉錝翰於警詢及偵查中之自白 被告於上開時、地，駕駛車輛違規迴轉，而與同向後方之告訴人所騎乘之機車發生碰撞之事實。 2 告訴人林信良警詢及偵查中之指訴　 上開犯罪事實全部。 3 道路交通事故現場圖、道路交通事故調查報告表㈠、㈡、新北巿政府警察局舉發違反道路交通管理事件通知單、新北巿政府警察局交通事故初分析研判表各1份、監視錄影畫面光碟1片、監視錄影畫面翻拍照片5張、現場及車損照片12張 被告於上開時地違規迴轉，致生本件車禍事故之事實。 4 亞東紀念醫院乙種診斷證明書1紙 告訴人受有上開傷害之事實。 5 新北巿政府車輛行車事鑑定會新北車鑑字第0000000號鑑定意見書1份 被告駕駛營業小客車，於劃有分向限制線路段違規迴轉，為肇事原因之事實。 
二、核被告所為，係犯刑法第284條前段之過失傷害罪嫌。
三、依刑事訴訟法第251條第1項提起公訴。　
    此　致
臺灣新北地方法院
中　　華　　民　　國　 110　　年　　5　　 月　　26　　日
　　　　　　　　　　　　　　　檢　察　官　黃育仁